【裁判字號】    92,易,2559
【裁判日期】    921230
【裁判案由】    傷害等
【裁判全文】
臺灣板橋地方法院刑事判決                        九十二年度易字第二五五九號
    公  訴  人  臺灣板橋地方法院檢察署檢察官
    被      告  甲○○
右列被告因傷害等案件，經檢察官提起公訴（九十二年度偵字第一三五二三號），本
院判決如左：
    主  文
甲○○公然侮辱人，處罰金貳仟元，如易服勞役以佰元折算壹日；又傷害人之身體
，累犯，處拘役伍拾日，如易科罰金以佰元折算壹日。
    事  實
一、甲○○前曾於民國九十年間因傷害案件，經本院判處有期徒刑三月確定，於九十
    一年五月二十日（起訴書誤載為「二十一日」）易科罰金執行完畢。詎其猶不知
    悔改，復於九十一年十二月三十一日上午十時四十分許，因其子郭于忠於臺北縣
    三重市○○街一六○號碧華國小上學玩耍不慎受傷骨折，其經通知趕至上址碧華
    國小二樓公眾得出入之健康中心室探視時，因質疑學校照顧不力，不滿該校老師
    兼任衛生組長乙○○答覆處理之態度，竟基於侮辱之犯意，當場公然出言以「幹
    你娘，你說什麼肖話（台語）」等穢語，辱罵乙○○。又基於傷害之犯意，出手
    推擠乙○○碰撞身後之置物櫃，復接續出手揮打乙○○，迫使乙○○伸手阻擋，
    致乙○○受有左大腿瘀傷二乘一公分、左手拇指腫痛等傷害。
二、案經乙○○訴由臺北縣政府警察局三重分局報請臺灣板橋地方法院檢察署檢察官
    偵查起訴。
    理  由
一、訊據被告甲○○矢口否認有上揭對告訴人乙○○公然侮辱、傷害等犯行，辯稱：
    伊當時只有大聲質問，並無辱罵乙○○，當時因乙○○以手指指著伊，伊僅有將
    他手撥掉，並無推打乙○○云云。然查，右揭犯罪事實，業據告訴人乙○○於警
    詢及偵審中指訴綦詳，並經在場證人即該校老師丙○○於警詢及審理中證述：被
    告甲○○一進來即很兇在罵人質問，因不滿乙○○老師答覆，便出手推擠及毆打
    乙○○等語（見九十二年偵字第一三五二三號偵查卷九頁、本院九十二年十一月
    十三日審判筆錄），以及在場證人即被告其子導師徐淑婧於警詢及偵審中證述：
    當時伊在填寫學生外出放行通知單，有聽到被告甲○○在罵人，轉頭看到被告甲
    ○○出手推告訴人乙○○，致告訴人乙○○撞到身後之櫃子，被告甲○○仍一直
    毆打，告訴人乙○○遂用手去阻擋，大家即上前制止等語（見上開偵查卷五頁反
    面、二十九頁、三十頁、本院九十二年十一月十三日審判筆錄），另經在場證人
    即該校健康中心室助理護士連敏惠於警詢中證稱：被告甲○○一進健康中心，就
    一直口出穢言，並有毆打告訴人乙○○，且邊打邊罵髒話等語明確（見上開偵查
    卷六頁），復有臺北縣立三重醫院出具之診斷證明書二紙、現場照片二張附卷可
    資佐證。是被告上開所辯，顯係事後卸責之詞，自難採信，本件事證已臻明確，
    被告上開犯行均堪認定，應予依法論科。
二、核被告甲○○上開所為，係犯刑法第三百零九條第一項之公然侮辱罪、同法第二
    百七十七條第一項之傷害罪。其所犯上開二罪間，犯意各別，行為互殊，應予分
    論併罰。起訴意旨認被告所犯上開二罪間，有方法、結果之牽連關係，尚有未洽
    ，併此敘明。又被告前曾於九十年間因傷害案件，經本院判處有期徒刑三月確定
    ，於九十一年五月二十日易科罰金執行完畢，此有臺灣高等法院被告全國前案紀
    錄表在卷可稽，其於受有期徒刑執行完畢後，五年內再犯本件有期徒刑以上之傷
    害罪，為累犯，應加重其刑。爰審酌被告所犯各罪之犯罪動機、目的、手段、對
    告訴人所生危害、犯罪後態度及尚未與告訴人達成民事和解等一切情狀，分別量
    處如主文所示之刑，並各諭知易服勞役或易科罰金之折算標準，以資懲儆。
三、又公訴意旨另謂：被告於上揭時地推擠毆打告訴人時，並致告訴人手掛之手錶機
    件毀損，因認其另涉犯有刑法第三百五十四條之毀損罪嫌云云。惟訊據被告堅決
    否認有此毀損犯行，辯稱：當時現場並未見到告訴人手錶有掉落地上之情等語，
    而質疑告訴人此毀損之指訴，核諸證人徐淑婧、丙○○於本院審理時均證稱：現
    場並未聽到告訴人手錶掉落聲音，事後亦未聞告訴人提及等語（見本院九十二年
    十一月十三日審判筆錄），被告上開所辯顯非虛詞，尚非不可採信。另徵諸被告
    與告訴人間上揭糾紛經過情節，可見被告並無針對毀損告訴人手錶之犯罪故意，
    且據其後告訴人於本院審理時陳稱：當時手錶並無掉落，是事後發現內部零件受
    撞擊毀損不能轉動，才知壞掉等語（見本院上開審判筆錄），亦見告訴人亦係於
    事後始知其手錶內部零件受損，要難謂被告伊始即有毀損告訴人手錶之故意可言
    。是綜上所述，縱使告訴人手錶確係因與被告糾紛碰撞所造成，亦僅堪認被告有
    過失之責，然按過失行為之處罰，以有特別規定者為限，觀諸刑法第三百五十四
    條之毀損罪並無過失犯之處罰，從而自難論以被告構成該條毀損罪，此外復查無
    其他積極證據足認被告有上開毀損犯行，是本件此部分不能證明被告犯罪，本應
    為無罪判決之諭知，惟公訴意旨認此部分與前開有罪部分有牽連犯之裁判上一罪
    關係，爰不另為無罪之諭知，併此敘明。
據上論斷，應依刑事訴訟法第二百九十九條第一項前段，刑法第三百零九條第一項、
第二百七十七條第一項、第四十七條、第四十一條第一項前段、四十二條第二項，罰
金罰鍰提高標準條例第一條前段、第二條，判決如主文。
本案經檢察官徐名駒到庭執行職務
中      華      民      國    九十二    年     十二     月     三十     日
                                    臺灣板橋地方法院刑事第十庭
                                        審判長法  官  徐  蘭  萍
                                              法  官  林  淑  婷
                                              法  官  彭  全  曄
右正本證明與原本無異
如不服本判決，應於判決送達後十日內，向本院提出上訴狀
                                              書記官  梁  宜  庭
中      華      民      國    九十三    年     一       月     二       日
附錄本件論罪科刑法條全文：
刑法第二百七十七條
傷害人之身體或健康者，處三年以下有期徒刑，拘役或一千元以下罰金。
犯前項之罪，因而致人於死者，處無期徒或七年以上有期徒刑；致重傷者，處三年以
上十年以下有期徒刑。
刑法第三百零九條
公然侮辱人者，處拘役或三百元以下罰金。
以強暴犯前項之罪者，處一年以下有期徒刑、拘役或五百元以上罰金。


司法院資訊處製作；財團法人民間司法改革基金會備份。
